# 外币报表折算差额的合并处理

提问人：qqq2006 时间：2017-03-08 20:44:23
请教各位老师，某公司有下属境外子公司两个级次，记账本位币为美元，各级次折算人们币后合并，各级次报表中的外币报表折算差额是否都放到归属于母公司的其他综合收益？

回答人：chenyiwei
如果是非全资子公司，则其外币报表折算差额也需要按照股权比例，在归属于母公司和归属于少数股东这两部分之间分配。